【裁判字號】    98,訴,4072
【裁判日期】    981216
【裁判案由】    毒品危害防制條例
【裁判全文】
臺灣板橋地方法院刑事判決              98年度訴字第4072號
公  訴  人  臺灣板橋地方法院檢察署檢察官
被      告  甲○○
上列被告因毒品危害防制條例案件，經檢察官提起公訴（98年度
毒偵字第6843號），本院依簡式審判程序判決如下：
    主  文
甲○○施用第一級毒品，累犯，處有期徒刑柒月。扣案海洛因壹
包驗餘淨重零點零陸零公克沒收銷燬之；上開海洛因之外包裝
袋壹只沒收。又施用第二級毒品，累犯，處有期徒刑伍月。扣案
甲基安非他命壹包驗餘淨重零點零貳玖捌公克沒收銷燬之；上開
甲基安非他命之外包裝袋壹只沒收。應執行有期徒刑拾月。扣案
海洛因壹包驗餘淨重零點零陸零公克、甲基安非他命壹包驗餘
淨重零點零貳玖捌公克均沒收銷燬之；上開海洛因、甲基安非他
命之外包裝袋共計貳只均沒收。
    事  實
一、甲○○前因施用毒品案件，經本院以89年度毒聲字第2559號
    送觀察、勒戒後，認有繼續施用毒品之傾向，再經本院裁定
    令入戒治處所施以強制戒治，嗣因成效良好，復經本院裁定
    停止戒治，所餘期間付保護管束，惟其於保護管束期間，因
    違反保護管束應遵守事項情節重大，遂經撤銷停止戒治再入
    所執行所餘戒治期間，嗣於民國90年10月6 日執行完畢釋放
    出所；此次施用毒品案件，並經本院以89年度重簡字第857
    號刑事簡易判決判處有期徒刑六月確定。然其於上開強制戒
    治執行完畢釋放後五年內，復因於93年1 月17日施用第二級
    毒品案件，經本院以93年度簡字第2079號刑事簡易判決判處
    有期徒刑六月確定。
二、甲○○前因施用第一級、第二級毒品案件，經本院以94年度
    訴字第252 號刑事判決分別判處有期徒刑七月、八月，應執
    行有期徒刑一年二月確定；經入監執行後，於96年1 月4 日
    縮短刑期假釋出監，並付保護管束，嗣於96年1 月17日保護
    管束期滿，未經撤銷假釋視為執行完畢。另因詐欺案件，經
    本院以96年度簡字第3922號刑事簡易判決判處有期徒刑五月
    ，減為有期徒刑二月又十五日確定。嗣經本院以96年度聲減
    字第7699號裁定就上開施用第一級、第二級毒品案件各減其
    刑期二分之一後，與上開詐欺案件定執行刑為有期徒刑十月
    確定，因其於減刑前已執行前述有期徒刑一年二月，故已無
    庸再執行，遂經臺灣板橋地方法院檢察署檢察官於96年12月
    24日予以簽結而執行完畢（起訴書誤載為96年1 月17日假釋
    期滿未經撤銷假釋視為執行完畢）。
三、詎甲○○仍不知悛悔，復基於施用第一級毒品海洛因（下稱
    海洛因）及第二級毒品甲基安非他命（下稱甲基安非他命）
    之犯意，於98年9 月13日晚間某時，在其位於臺北縣三重市
    ○○○路167 巷2 號3 樓之住處內，以將海洛因粉末摻入香
    菸後，再點火吸食其煙霧之方式，非法施用海洛因一次，及
    以將甲基安非他命粉末置於電燈泡內，再於其下方點火燒烤
    產生煙霧後加以吸用之方式，非法施用甲基安非他命一次。
    嗣於98年9 月14日夜間10時40分許，在臺北縣三重市○○○
    路與忠孝路口為警查獲，並當場扣得海洛因一包（驗餘淨重
    0.0360公克）、甲基安非他命一包（驗餘淨重0.0298公克）
    等物。
四、案經臺北縣政府警察局三重分局移送臺灣板橋地方法院檢察
    署檢察官偵查起訴。
    理  由
一、本件被告甲○○所犯係死刑、無期徒刑、最輕本刑為三年以
    上有期徒刑以外之罪，其於準備程序中就被訴事實為有罪之
    陳述，經法官告知簡式審判程序之旨，並聽取公訴人及被告
    之意見後，本院業已於98年12月9 日依刑事訴訟法第273 條
    之1 第1 項之規定，合議裁定由受命法官獨任進行簡式審判
    程序，合先敘明。
二、前揭事實業據被告於本院審理中供承不諱，而其於上開時、
    地為警查獲後所採尿液經送臺灣檢驗科技股份有限公司以EI
    A 酵素免疫分析法初步檢驗，再以GC/MS 氣相層析質譜儀法
    確認檢驗結果，確均呈鴉片類（嗎啡）及甲基安非他命類陽
    性反應乙節，亦有該公司98年10月2 日編號：UL/2009/9068
    3 號濫用藥物檢驗報告、姓名代碼對照表各一紙附卷可稽，
    暨毒品海洛因、甲基安非他命各一包等物扣案可資佐證。前
    揭扣案毒品經送鑑定後，確實各含有海洛因、甲基安非他命
    成分等情，復有交通部民用航空局航空醫務中心98年9 月28
    日航藥鑑字第0984926 號毒品鑑定書一份在卷可按，被告之
    自白既有上開證據足資補強，應堪信為真實。據此，本案事
    證明確，被告犯行堪以認定。
三、經查被告前因施用毒品案件，經本院以89年度毒聲字第2559
    號送觀察、勒戒後，認有繼續施用毒品之傾向，再經本院裁
    定令入戒治處所施以強制戒治，嗣因成效良好，復經本院裁
    定停止戒治，所餘期間付保護管束，惟其於保護管束期間，
    因違反保護管束應遵守事項情節重大，遂經撤銷停止戒治再
    入所執行所餘戒治期間，嗣於90年10月6 日執行完畢釋放出
    所；此次施用毒品案件，並經本院以89年度重簡字第857 號
    刑事簡易判決判處有期徒刑六月確定。然其於上開強制戒治
    執行完畢釋放後五年內，復因於93年1 月17日施用第二級毒
    品案件，經本院以93年度簡字第2079號刑事簡易判決判處有
    期徒刑六月確定等情，有上開判決書及臺灣高等法院被告前
    案紀錄表各一份在卷可按。被告既曾於因施用毒品案件而經
    強制戒治執行完畢釋放後之五年內，再犯毒品危害防制條例
    第10條第2 項所定之施用第二級毒品罪，並經法院判刑確定
    ，即屬「五年內再犯」之情形，再犯率甚高，原所實施之觀
    察、勒戒及強制戒治已無法收其實效，此次再犯上開條例第
    10條第1 項、第2 項之罪，即應依上開條例第23條第2 項之
    規定逕予論罪科刑。
四、論罪科刑部分：
(一)按海洛因、甲基安非他命分別係毒品危害防制條例第2 條第
    2 項第1 款、第2 款所定之第一級、第二級毒品，故核被告
    所為，係犯上開條例第10條第1 項之施用第一級毒品罪及同
    條第2 項之施用第二級毒品罪。其為施用第一級毒品海洛因
    、第二級毒品甲基安非他命而持有之行為，皆為其施用之高
    度行為所吸收而不另論罪。其所犯上開二罪間，犯意各別、
    行為互殊，應予分論併罰。
(二)被告前因施用第一級、第二級毒品案件，經本院以94年度訴
    字第252 號刑事判決分別判處有期徒刑七月、八月，應執行
    有期徒刑一年二月確定；經入監執行後，於96年1 月4 日縮
    短刑期假釋出監，並付保護管束，嗣於96年1 月17日保護管
    束期滿，未經撤銷假釋視為執行完畢。另因詐欺案件，經本
    院以96年度簡字第3922號刑事簡易判決判處有期徒刑五月，
    減為有期徒刑二月又十五日確定。嗣經本院以96年度聲減字
    第7699號裁定就上開施用第一級、第二級毒品案件各減其刑
    期二分之一後，與上開詐欺案件定執行刑為有期徒刑十月確
    定，因其於減刑前已執行前述有期徒刑一年二月，故已無庸
    再執行，遂經臺灣板橋地方法院檢察署檢察官於96年12月24
    日予以簽結而執行完畢乙節，有上開被告前案紀錄表一份在
    卷可按，其受有期徒刑執行完畢後五年內，故意再犯本件有
    期徒刑以上之各罪，皆為累犯，均應依刑法第47條第1 項之
    規定加重其刑。
(三)本院爰審酌被告前已有因施用毒品而經觀察、勒戒、強制戒
    治及論罪科刑之紀錄，業如上述，猶再犯本件施用毒品犯行
    ，可徵其悔意不深，遠離毒品之意志薄弱，惟其施用毒品係
    自戕行為，對他人法益尚無具體危害，及其施用毒品之動機
    ，暨犯罪後坦承犯行之態度等一切情狀，分別量處如主文所
    示之刑，並定其應執行之刑，以資懲儆。
(四)扣案海洛因一包內之海洛因（驗餘淨重0.0360公克）、甲基
    安非他命一包內之甲基安非他命（驗餘淨重0.0298公克）分
    別係第一級、第二級毒品，不問屬於犯人與否，均應依毒品
    危害防制條例第18條第1 項前段規定宣告沒收銷燬之。至盛
    裝上開海洛因、甲基安非他命之外包裝袋共計二只，有防制
    毒品裸露、潮濕及便於攜帶之功能，均係被告所有供犯本件
    施用毒品犯行所用之物，業據其供承在卷，爰併依刑法第38
    條第1 項第2 款之規定沒收之。
據上論斷，應依刑事訴訟法第273 條之1 第1 項、第299 條第1
項前段，毒品危害防制條例第10條第1 項、第2 項、第18條第1
項前段，刑法第11條前段、第47條第1 項、第51條第5 款、第38
條第1 項第2 款，判決如主文。
本案經檢察官陳旭華到庭執行職務。
中    華    民    國    98    年    12    月    16    日
                  刑事第十庭  法  官 張紹省
以上正本證明與原本無異
如不服本判決應於送達後十日內向本院提出上訴狀。
                              書記官 周雅玲
中    華    民    國    98    年    12    月    16    日
附錄本案論罪科刑法條全文：
毒品危害防制條例第10條
施用第一級毒品者，處六月以上五年以下有期徒刑。
施用第二級毒品者，處三年以下有期徒刑。

司法院資訊處製作；財團法人民間司法改革基金會備份。
